臺灣桃園地方法院刑事判決　　　　　　　96年度訴字第1459號
公　訴　人　台灣桃園地方法院檢察署檢察官
被　　　告　NAGALINGM.
指定辯護人　本院公設辯護人　甲○○
被　　　告　KOH KIM H.
　　　　　　　　　　（現羈押在台灣桃園看守所）
選任辯護人　呂福元律師
上列被告等因違反毒品危害防制條例案件，經檢察官提起公訴（
96年度偵字第14540 、15362 號），本院判決如下：
    主  文
NAGALINGM RAJOO 共同運輸第三級毒品，處有期徒刑伍年貳月，
並應於刑之執行完畢或赦免後，驅逐出境。扣案如附表一、二所
示之物，均沒收。
KOH KIM HENG共同運輸第三級毒品，處有期徒刑伍年貳月，並應
於刑之執行完畢或赦免後，驅逐出境。扣案如附表一、二所示之
物，均沒收。
    事  實
一、NAGALINGM RAJOO 、KOH KIM HENG（中文譯名：許金興）明
    知愷他命（Ketamine，俗稱Ｋ他命）為毒品危害防制條例所
    規定之第三級毒品，不得製造、運輸、販賣或轉讓，並經行
    政院公告為甲類第四項之管制進出口物品，而屬懲治走私條
    例所規定未經許可不得私運來台之管制進出口物品，於民國
    96年5 月間，NAGALINGM RAJOO 之友人RAJAS 撥打電話至馬
    來西亞聯絡，要求NAGALINGM RAJOO 至台灣收受夾藏第三級
    毒品愷他命之包裹，並允諾事成之後交付馬幣8 千元之報酬
    ，經NAGALINGM RAJOO 應允後，NAGALINGM RAJOO 竟與RAJA
    S 共同基於自印度運輸第三級毒品愷他命私運進口之犯意聯
    絡，約定由RAJAS 安排在印度取得第三級毒品愷他命，利用
    不知情之洋基通運股份有限公司（下稱DHL 快遞公司）空運
    至位在台灣之飯店，再由NAGALINGM RAJOO 負責收貨，RAJA
    S 再以NAGALINGM RAJOO 所有號碼0000000000號行動電話與
    NAGALINGM RAJOO 聯繫收受上開包裹事宜。議定，NAGALING
    M RAJOO 乃先於96年6 月1 日下午1 時35分許以網路訂購馬
    來西亞與台灣之來回機票（即96年6 月2 日由馬來西亞飛往
    台灣之中華航空公司CI 656班機，96年6 月30日由台灣飛往
    馬來西亞之中華航空CI 655班機），並於96年6 月1 日至馬
    來西亞霹靂州市KLIA機場附近之旅行社購買上開機票，而在
    該旅行社內遇亦擬前往台灣之KOH KIM HENG，NAGALING MRA
    JOO 、KOH KIM HENG乃相約共同於96年6 月2 日搭乘中華航
    空公司CI656 班機由馬來西亞來台，嗣抵達桃園國際機場後
    ，NAGALINGM RAJOO 、KOH KIM HENG即前往位於台北市○○
    ○路○ 段56巷14號之台北綠蒂飯店投宿，NAGALINGM RAJOO
    因知悉KOH KIM HENG會說華語，有助於其在台住宿、交通等
    事項，乃於96年6 月2 日至96年6 月5 日間2 人投宿台北綠
    蒂飯店期間之某日，介紹KOH KIM HENG與RAJAS 認識，KOH
    KIM HENG得知RAJAS 、NAGALINGM RAJOO 擬自印度私運第三
    級毒品愷他命來台，竟起意與NAGALINGM RAJOO 、RAJAS 共
    同基於自印度運輸第三級毒品愷他命私運進口之犯意聯絡，
    同意提供其名字「KOH KIM 」為上開包裹之收貨人，即由RA
    JAS 安排自印度取得第三級毒品愷他命，而NAGALINGM RAJO
    O 、KOH KIM HENG則在台灣投宿飯店等候RAJAS 通知領取包
    裹。NAGALINGM RAJOO 、KOH KIM HENG乃於96年6 月5 日前
    往高雄市○○街1 號維多利亞大飯店，其後於96年6 月10日
    至96年6 月18日間則投宿高雄市○○○路362 號京城大飯店
    ，且為收受包裹並為避免遭警察查緝，另向高雄市○○○路
    332 號現代大飯店訂房（實際上則投宿京城大飯店）。期間
    RAJAS 於96年6 月15日在印度取得之如附表一所示之物，先
    以塑膠包裝袋分裝為4 包，再分別藏置在4 件皮衣內，一併
    放置於快遞外包裝盒內，利用不知情之DHL 快遞公司空運至
    高雄市○○○路332 號現代大飯店，於96年6 月18日凌晨1
    時許，上開貨物由新加坡航空公司SQ0028號班機運抵桃園國
    際機場，為內政部警政署航空警察局安檢勤務人員執行X 光
    檢查時認有可疑，乃會同財政部台北關稅局人員拆開查獲。
    NAGALINGM RAJOO 、KOH KIM HENG、RAJAS 因不知上開包裹
    已為警查知夾藏第三級毒品愷他命，KOH KIM HENG於96年6
    月18日上午10時許撥打電話至現代大飯店訂房，並留下號碼
    0000000000號行動電話供飯店人員聯繫，且交代該飯店不知
    情員工陳詩薇將有國際包裹郵寄至該飯店，請該飯店櫃台先
    行代收，而該包裹之受貨人署名為「KIM 」，並要求飯店人
    員收到包裹後，再以號碼0000000000號行動電話告知。其後
    RAJAS 撥打號碼0000000000號行動電話與NAGALINGM RAJOO
    聯絡，告知上開包裹於96年6 月20日前不會送達，NAGALING
    M RAJOO 、KOH KIM HENG則於96年6 月19日北上台北市與RA
    JAS 見面，並投宿台北市○○○路○ 段56巷14號台北綠蒂飯
    店及台北市○○路306 號康華大飯店，與RAJAS 見面時，RA
    JAS 乃告知上開包裹應於96年6 月21日或22日會送達，並指
    示NAGALINGM RAJOO 等候。其後內政部警政署航空警察局為
    查緝上開物品來源，乃於96年6 月20日上午11時53分許由警
    員喬裝快遞公司送貨員將上開物品送至送貨地址（即高雄市
    三民區○○○路332 號現代大飯店），該飯店員工陳詩薇收
    受上開包裹前，先撥打號碼0000000000號行動電話與KOH K
    IM HENG 聯絡確定，經KOH KIM HENG委請其先行簽收後，並
    交代將於96年6 月21日中午至飯店領取，陳詩薇即於送貨單
    上簽收。於96年6 月21日上午11時50分許，NAGALINGM RAJO
    O 即至現代大飯店投宿於423 號房，並要求陳詩薇將上開包
    裹送至上開房間內，陳詩薇乃於96年6 月21日中午12時1 分
    許，將上開包裹送至該房間內，並要求NAGALINGM RAJOO 於
    該飯店代收快遞貨物簽收單上簽名，員警旋於96年6 月21日
    中午12時4 分許在上開房間內逮捕NAGALINGM RAJOO ，並扣
    得如附表一、如附表二所示之物。嗣於96年6 月30日上午8
    時20分許，警方循線於桃園國際機場查獲擬出境之KOH KIM
    HENG。
二、案經內政部警政署航空警察局移送台灣桃園地方法院檢察署
    檢察官偵查起訴。
    理  由
甲、證據能力部分：
    證人即現代大飯店員工陳詩薇、證人即DHL 快遞公司員工趙
    文燈於警詢中之證述，雖屬傳聞證據，惟本院審理時提示上
    開證人之警詢筆錄徵詢被告等及其辯護人之意見，被告等及
    其辯護人均陳明沒有意見，且於本院準備程序時表示不用傳
    喚上開證人，本院審酌上開筆錄作成時，較無人情施壓或干
    擾，亦無不當取供之情形，認為以之作為本案之證據亦屬適
    當，是其於警詢之證述，依刑事訴訟法第159 條之5 第2 項
    規定，有證據能力。
乙、認定事實之理由及依據：
一、訊據被告NAGALINGM RAJOO 於本院審理時固坦承有共同私運
    第三級毒品愷他命之犯行不諱，訊據被告KOH KIM HENG則矢
    口否認有何私運第三級毒品愷他命犯行，辯稱：因NAGALING
    M RAJOO 不會講中文，所以伊才幫NAGALINGM RAJOO 訂購飯
    店，伊不知道NAGALINGM RAJOO 有私運第三級毒品愷他命云
    云。經查：
（一）本件扣案毒品（即如附表一所示之物）經送請內政部警政
      署刑事警察局鑑定結果，確檢出第三級毒品愷他命成分，
      有該局96年7 月11日刑鑑字第0960096427號鑑定書1 紙在
      卷可稽（見台灣桃園地方法院檢察署96年度偵字第14540
      號偵查卷第96頁）。又上開包裹係以皮衣名義申報，經開
      驗內裝4 件皮衣，內夾藏扣案如附表一所示毒品，而該扣
      案毒品，係以如附表二編號1 所示塑膠包裝袋包裝後，共
      分裝為4 包，再藏置於如附表二編號2 所示皮衣內（每件
      皮衣內藏置1 包已包裝妥之毒品），一併放置於快遞外包
      盒袋內，有扣案如附表一、如附表二編號1 至3 所示之物
      ，及卷附進口快遞貨物簡易申報單1 紙、航空警察局安全
      檢查隊第八組案件蒐證照片18幀可參（見台灣桃園地方法
      院檢察署96年度偵字第14540 號偵查卷第41、45至49頁）
      。另上開物品係利用DHL 快遞公司空運至MODERN PLAZA
      HOTEL 332,JEOURU 2nd ROAD,SAMMING DISTRICT,KAOHSIU
      NG,TAIWAN R.O.C.（即高雄市三民區○○○路332 號現代
      大飯店），並以「Mr.KOH KIM」為收貨人，於96年6 月18
      日凌晨1 時許，上開貨物由新加坡航空公司SQ0028號班機
      運抵桃園國際機場，為內政部警政署航空警察局安檢勤務
      人員執行X 光檢查時認有可疑，乃會同財政部台北關稅局
      人員拆開查獲。其後內政部警政署航空警察局為查緝上開
      物品來源，乃於96年6 月20日上午11時53分許由警員喬裝
      快遞公司送貨員將上開物品送至送貨地址（高雄市三民區
      ○○○路332 號現代大飯店），該飯店員工陳薇收受上開
      包裹前，先撥打號碼0000000000號行動電話與KOH KIM HE
      NG聯絡確定，經KOH KIM HENG委請其先行簽收後，並交代
      將於96年6 月21日中午至飯店領取，陳詩薇即於送貨單上
      簽收，於96年6 月21日上午11時50分許，NAGALINGM RAJO
      O 即至現代大飯店投宿於423 號房，並要求陳詩薇將上開
      包裹送至上開房間內，陳詩薇乃於96年6 月21日中午12時
      1 分許，將上開包裹送至該房間內，並要求NAGALINGM RA
      JOO 於該飯店代收快遞貨物簽收單上簽名等情，業據證人
      陳詩薇、趙文燈於警詢中證述明確，並有現代大飯店代收
      快遞貨物簽收單、DHL 快遞公司送貨單1 紙、X 光檢查儀
      注檢貨物報告表、台北關稅局扣押貨物、運輸工具收據及
      搜索筆錄各1 紙可稽（見台灣桃園地方法院檢察署96年度
      偵字第14540 號偵查卷第17、34、39、40頁）。
（二）至被告KOH KIM HENG雖以前詞置辯，惟被告KOH KIM HENG
      確有參與本件共同私運第三級毒品愷他命犯行：
    1.查扣案愷他命鑑驗前實際總淨重高達1981.52 公克，其價
      值不菲，而運輸第三級毒品乃屬法定刑度為5 年以上有期
      徒刑之重罪，從事此非法行為之危險性極高，且本件所運
      輸愷他命價格高達百萬元，如果未掌握每個環節，並由彼
      此瞭解及信任之人處理，極有可能因此洩漏而被查緝，被
      告KOH KIM HENG辯稱其僅單純幫NAGALINGM RAJOO 訂房間
      云云，本已難採信。
    2.被告KOH KIM HENG入境後，於96年6 月2 日至96年6 月5
      日與被告NAGALINGM RAJOO 共同投宿台北綠蒂飯店，復於
      96年6 月5 日共同前往高雄，至96年6 月18日間，又與被
      告NAGALINGM RAJOO 共同投宿京城大飯店，其間又曾於96
      年6 月10日與被告NAGALINGM RAJOO 共同前往現代大飯店
      （並於96年6 月11日辦理退房），另於96年6 月11日與被
      告NAGALINGM RAJOO 共同前往台新銀行匯款，之後再與被
      告NAGALINGM RAJOO 於96年6 月19日北上台北，且現代大
      飯店員工陳詩薇於96年6 月20日上午11時53分許收受上開
      包裹前，曾撥打被告NAGALINGM RAJOO 號碼0000000000號
      行動電話，亦係由被告KOH KIM HENG接聽等情，業據證人
      即被告NAGALINGM RAJOO 於本院審理時、證人陳詩薇於警
      詢時證述明確，則被告KOH KIM HENG入境後，幾乎均與被
      告NAGALINGM RAJOO 共同行動，與數度於台北、高雄間往
      返，則以被告KOH KIM HENG與被告NAGALINGM RAJOO 在台
      期間，幾乎與均一起行動，顯有可疑。
    3.再者，被告KOH KIM HENG曾2 度在高雄市○○○路332 號
      現代大飯店訂房（即於96年6 月10日與被告NAGALINGM RA
      JOO 至該飯店訂房；另於96年6 月18日撥打電話訂房），
      被告NAGALINGM RAJOO 均曾明確告知被告KOH KIM HENG係
      為了收包裹，業據證人即被告NAGALINGM RAJOO 於本院審
      理時證述明確（見本院卷第88、90頁），衡情正常收受包
      裹本可請對方直接寄送至當時自己投宿之飯店，實無特別
      單純為了收受包裹之目的，而再另訂飯店徒增花費之必要
      ；又被告KOH KIM HENG於96年6 月18日撥打電話向現代大
      飯店訂房時，即已知悉欲收受包裹之收貨人為「KOH KIM
      」，該名字與被告NAGALINGM RAJOO 截然不同（反適與被
      告KOH KIM HENG之名字極微相近），則收受貨物不以自己
      姓名為收貨人，卻以其他名字為收貨人，亦與常情有異，
      則被告KOH KIM HENG就上開欲收受之包裹內係不法物品，
      難謂毫無認識。
    4.又號碼0000000000號行動電話係被告NAGALINGM RAJOO 所
      使用，惟被告KOH KIM HENG於96年6 月18日上午10時許撥
      打電話至現代大飯店訂房，並即留下該號碼行動電話供飯
      店人員聯繫，並要求飯店人員收到包裹後，再以該號碼行
      動電話告知，顯見被告KOH KIM HENG可確認其向現代大飯
      店訂房後至上開包裹送達，其均與被告NAGALINGM RAJOO
      同在，且現代大飯店員工陳詩薇於96年6 月20日上午11時
      53分許收受上開包裹前，曾撥打該電話，果然亦由被告KO
      H KIM HENG接聽，是被告KOH KIM HENG辯稱不知被告NAGA
      LINGM RAJOO 向現代大飯店訂房所收受之包裹內夾藏第三
      級毒品愷他命云云，顯難置信。
    5.被告KOH KIM HENG就其來台原因，於警詢中先稱：伊到台
      灣是要找「蕭先生」研究一起做生意的事，「蕭先生」與
      「蔡先生」是老朋友云云（見台灣桃園地方法院檢察署96
      年度偵字第15362 號卷偵查卷第5 頁背面）；復於本院審
      理時供稱：伊到台灣是要找1 位蔡先生做生意云云（見本
      院卷第101 頁），其前後所述顯然不一，雖被告KOH KIM
      HENG辯稱：警詢時伊是講「蔡先生」，是筆錄記載錯了云
      云（見本院卷第101 頁），惟綜觀被告KOH KIM HENG於警
      詢中上開所陳，「蕭先生」與「蔡先生」是顯然有別，且
      敘明「蕭先生」與「蔡先生」之關係為老朋友，甚且稱：
      也用過「蕭先生」行動電話打給「蔡先生」云云（見台灣
      桃園地方法院檢察署96年度偵字第15362 號卷偵查卷第5
      頁背面），是被告KOH KIM HENG就其來台目的，竟為不同
      之陳述，即有疑義。況若被告KOH KIM HENG確係找其友人
      研究做生意，豈有盡花時間陪同甫認識之被告NAGALINGM
      RAJOO ，而棄自己原先來台目的不顧之理？是被告KOH KI
      M HENG上開所辯，顯與常情不符。再者，被告KOH KIM HE
      NG於檢察官訊問時稱：伊來台灣之後，被告NAGALINGM RA
      JOO 也說要找朋友，伊大概與被告NAGALINGM RAJOO 一起
      住了4 、5 天，大約6 月7 日左右被告NAGALINGM RAJOO
      就找到朋友，然後伊與被告NAGALINGM RAJOO 在高雄就分
      開；之所以於96年6 月18日還會幫被告NAGALINGM RAJOO
      訂飯店是因為被告NAGALINGM RAJOO 在6 月10幾日又來找
      伊云云（見台灣桃園地方法院檢察署96年度偵字第15362
      號卷偵查卷第27頁），所述亦與事實不符，足認被告KOH
      KIM HENG刻意隱藏與被告NAGALINGM RAJOO 來台時間幾乎
      都共同行動之事實，亦見情虛。
    6.查本件被告KOH KIM HENG係以其本人名義向現代大飯店訂
      房，若其係單純代被告NAGALINGM RAJOO 訂房，而其本身
      並無投宿該飯店之意，衡情自應向現代大飯店表明實際欲
      投宿者之真實姓名，避免被告NAGALINGM RAJOO 至該飯店
      辦理入房發生困擾，惟被告KOH KIM HENG卻以其名義訂房
      ，亦未向該飯店表明被告NAGALINGM RAJOO 之姓名，被告
      KOH KIM HENG上開所辯，顯難採信。
    7.雖被告KOH KIM HENG於本院審理時辯稱：被告NAGALINGM
      RAJOO 告訴伊上開包裹上收件人是「KIM KOH 」，不是伊
      的英文名字云云，惟查上開包裹係以「Mr.KOH KIM」為收
      件人，有扣案快遞外包裝盒上所載明，並有卷附DHL 快遞
      公司送貨單1 紙可憑，是被告KOH KIM HENG上開所辯，顯
      與事實不符，自非可採。
    8.綜上，被告上開所辯，顯係卸責之詞，不足採信。
（三）至證人即被告NAGALINGM RAJOO 於本院審理時固證稱：被
      告KOH KIM HENG不知悉上開包裹內容係何物云云，惟如前
      所述，被告KOH KIM HENG顯知悉上開包裹內夾藏第三級毒
      品愷他命，並參與本件私運第三級毒品愷他命入台犯行，
      是證人即被告NAGALINGM RAJOO 上開所證，顯係迴護被告
      KOH KIM HENG之詞，不足採信。
（四）至現代大飯店代收快遞貨物簽收單上雖載收件人為「KIM
      KOM 」，惟本件上開包裹之收貨人為「Mr.KOH KIM」，已
      如前述，則現代大飯店代收快遞貨物簽收單上所載收件人
      名字，顯係「KOH KIM 」之誤載。
（五）又被告NAGALINGM RAJOO 於現代大飯店代收快遞貨物簽收
      單上雖以「KIM 」之名簽收，惟本件被告KOH KIM HENG有
      參與本件共同私運第三級毒品愷他命犯行，則被告KOH KI
      M HENG以共犯KOH KIM HENG之名「KIM 」於上開現代大飯
      店代收快遞貨物簽收單簽署，自屬得共犯KOH KIM HENG授
      意之行為，而無涉犯偽造文書犯行，一併敘明。
（六）本件事證明確，被告犯行堪予認定，應依法論科。
三、論罪科刑適用之法律：
（一）查愷他命係毒品危害防制條例第2 條第2 項第3 款規定之
      第三級毒品，並為行政院依懲治走私條例第2 條第4 項授
      權訂定之管制物品項目及其數額甲類第4 項規定之毒品，
      屬管制進出口之物品。
（二）核被告NAGALINGM RAJOO 、KOH KIM HENG所為，係犯懲治
      走私條例第2 條第1 項之私運管制物品進口罪、毒品危害
      防制條例第4 條第3 項之運輸第三級毒品罪。
（三）被告NAGALINGM RAJOO 、KOH KIM HENG與RAJAS 自印度走
      私運送第三級毒品愷他命至台灣地區，所犯私運管制物品
      進口、運輸第三級毒品2 罪，有犯意聯絡及行為分擔，均
      為共同正犯。
（四）被告等係利用不知情之DHL 快遞公司員工自馬來西亞私運
      及運輸扣案毒品愷他命入境我國，再利用不知情之現代大
      飯店員工陳詩薇簽收夾藏扣案毒品之包裹，係屬間接正犯
      。
（五）被告NAGALINGM RAJOO 、KOH KIM HENG以一私運行為，觸
      犯上開私運管制物品進口罪、運輸第三級毒品罪，為想像
      競合犯，應依刑法第55條之規定，從一重依運輸第三級毒
      品罪處斷。
（六）爰審酌被告等運輸第三級毒品愷他命，如流入市面，勢將
      加速毒品之氾濫，對我國社會之安寧及國人之健康，可能
      產生之危害至鉅，所為實屬可議，本件犯罪動機、目的，
      並考量被告NAGALINGM RAJOO 犯後終能坦承犯行，尚有悔
      意，而被告KOH KIM HENG矢口否認犯行，及被告NAGALING
      M RAJOO 參與情節較重，被告KOH KIM HENG參與情節較輕
      ，公訴人就被告NAGALINGM RAJOO 求處有期徒刑5 年，尚
      嫌稍輕，而就被告KOH KIM HENG求處有期徒刑10年，尚嫌
      過重等一切情狀，各量處如主文所示之刑，以示懲儆。另
      被告等均為馬來西亞人，且受有期徒刑以上刑之宣告，併
      依刑法第95條規定，諭知被告並應於刑之執行完畢或赦免
      後，予以驅逐出境。
（七）沒收：
    1.按「毒品危害防制條例第2 條第2 項規定，毒品依其成癮
      性、濫用性及對社會危害性分為四級，並就製造、運輸、
      販賣、意圖販賣而持有、以非法方法使人施用、引誘他人
      施用及轉讓等不同品項毒品之行為，分別定其處罰。至施
      用或持有第三、四級毒品，因其可罰性較低，故予除罪化
      ，僅就施用及持有第一、二級毒品科以刑罰。惟鑑於第三
      、四級毒品均係管製藥品，特於同條例第11條之1 明定無
      正當理由，不得擅自持有；第18條第1 項後段復規定查獲
      之第三、四級毒品，無正當理由而擅自持有者，沒入銷燬
      之。從而，依同條例第18條第1 項後段應沒入銷燬之毒品
      ，專指查獲之施用、持有第三、四級毒品而言；倘係查獲
      之製造、運輸、販賣、意圖販賣而持有、以非法方法使人
      施用、引誘他人施用或轉讓之第三、四級毒品，既屬同條
      例相關法條明文規定處罰之犯罪行為，即非該條項應沒入
      銷燬之範圍。又同條例第19條第1 項所定『供犯罪所用或
      因犯罪所得之物』，係指犯第4 條至第9 條、第12條、第
      13條或第14條第1 項、第2 項之罪所用或所得之物，不包
      括毒品本身在內，自不得為第三、四級毒品之沒收依據（
      以犯第4 條第3 項販賣第三級毒品罪為例，其供犯罪所用
      之物，當指『供販賣第三級毒品所用之物』而言；第三級
      毒品本身為販賣之標的，為遂行販賣該毒品使用之物，始
      屬『供犯罪《犯第4 條第3 項之販賣第三級毒品罪》所用
      之物』，其理至明）。同條例對於查獲之製造、運輸、販
      賣、意圖販賣而持有、以非法方法使人施用、引誘他人施
      用及轉讓第三、四級毒品之沒收，並無特別規定，如其行
      為已構成犯罪，則該毒品即屬不受法律保護之違禁物，應
      回歸刑法之適用，依刑法第38條第1 項第1 款之規定沒收
      之。原判決以第三、四級毒品並非刑法上之違禁物，但扣
      案之愷他命既係供被告等犯販賣第三級毒品罪所用之物，
      應依毒品危害防制條例第19條第1 項之規定宣告沒收，顯
      有判決適用法則不當之違背法令。」最高法院著有95年度
      台上字第91 1號判決意旨參照。依上開說明，扣案如附表
      一所示之第三級毒品愷他命（驗餘淨重1981.43 公克），
      因被告等運輸該毒品已構成犯罪，則該毒品即屬不受法律
      保護之違禁物，應依刑法第38條第1 項第1 款之規定沒收
      之（至鑑驗用罄之愷他命，既已滅失，自無庸再予以宣告
      沒收）。
    2.扣案如附表二編號1 至3 所示之物，為共犯RAJAS 所有，
      係用於包裹偽裝毒品，有防止毒品裸露、逸出、防潮之功
      用，並便於攜帶、運輸，係供運輸毒品所用之物，均應依
      毒品危害防制條例第19條第1 項規定，宣告沒收之。
    3.扣案之如附表二編號4 所示號碼0000000000號行動電話1
      支（不含SIM 卡），為被告NAGALINGM RAJOO 所有供聯繫
      本件運輸愷他命犯罪所用之物，業據被告NAGALINGM RAJO
      O 於本院審理時供明，亦應依同條例第19條第1 項前段規
      定沒收。而按「毒品危害防制條例第19條第1 項規定：犯
      第4 條至第9 條、第12條、第13條或第14條第1 項、第2
      項之罪者，其供犯罪所用或因犯罪所得之財物，均沒收之
      ，如全部或一部不能沒收時，追徵其價額或以其財產抵償
      之。所謂犯罪所得之物，並不及於因犯罪所得之利益。所
      稱追徵其價額或以其財產抵償之，須於供犯罪所用或因犯
      罪所得之財物，全部或一部不能沒收時，始有其適用，如
      無全部或一部不能沒收之情形，自無併諭知追徵其價額或
      以其財產抵償之之必要。」最高法院95年度台上字第1001
      號判決意旨參照。查如附表二編號4 所示號碼0000000000
      號行動電話1 支（不含SIM 卡）既已經本院扣案，無全部
      或一部不能沒收之情形，自無併諭知追徵其價額或以其財
      產抵償之之必要。至上開號碼SIM 卡，雖亦係被告NAGALI
      NGM RAJOO 與共犯RAJAS 聯絡本件運輸毒品事宜所用，然
      係屬電話公司所有供客戶使用（最高法院96年度台上字第
      1 號判決同一見解），是上開SIM 卡1 張，爰不宣告沒收
      。
    4.另被告NAGALINGM RAJOO 供承共犯RAJAS 允諾給與之報酬
      馬幣8 千元，惟該款項尚未實際取得，自無庸宣告沒收。
（八）另檢察官請求依刑法第90條第1 項宣告被告強制工作一節
      ，惟被告2 人並無前科紀錄，顯難認有犯罪習慣或因遊蕩
      或懶惰成習而犯罪者，公訴人請求宣告被告2 人強制工作
      ，尚有未合，要難依其所請，附此敘明。
據上論斷，應依刑事訴訟法第299 條第1 項前段，毒品危害防制
條例第4 條第3 項、第19條第1 項，懲治走私條例第2 條第1 項
、第11條，刑法第11條前段、第28條、第55條、第95條、第38條
第1 項第1 款，判決如主文。
本案經檢察官翁春鈴到庭執行職務。
中　　華　　民　　國　　96　　年　　10　　月　　31　　日
                  刑事第一庭審判長法　官  曾淑華
                                  法  官  王耀興
                                  法  官  鄭吉雄
以上正本證明與原本無異。
如不服本判決，應於判決送達後10日內向本院提出上訴狀（應附
繕本），其未敘述上訴理由者，應於上訴期間屆滿後20日內補提
理由書狀於本院，上訴於臺灣高等法院。
    　　　　　　　　　　　　　　　書記官　劉宗源
中　　華　　民　　國　　96　　年　　11　　月　　5 　　日
附表一：
┌──┬──────────┬────────────┐
│編號│    扣案物品名稱    │    重            量    │
├──┼──────────┼────────────┤
│ 1  │第三級毒品愷他命4 包│實際總淨重1981.52 公克，│
│    │                    │共取0.09公克鑑驗用罄，總│
│    │                    │餘1981.43 公克。        │
└──┴──────────┴────────────┘
附表二：
┌──┬─────────────┬───┬─────┐
│編號│    物品名稱              │數 量 │  備註    │
├──┼─────────────┼───┼─────┤
│ 1  │包裝如附表一編號1 愷他命之│4 個（│1.每個包裝│
│    │包裝塑膠袋                │總重約│塑膠袋內含│
│    │                          │102.80│7 個長條狀│
│    │                          │公克）│塑膠袋。  │
├──┼─────────────┼───┼─────┤
│ 2  │皮衣                      │4 件  │          │
├──┼─────────────┼───┼─────┤
│ 3  │快遞外包裝盒              │1 個  │          │
├──┼─────────────┼───┼─────┤
│ 4  │NOKIA 牌6020型號碼00000000│1 支  │          │
│    │84號行動電話（不含SIM 卡）│      │          │
└──┴─────────────┴───┴─────┘
附錄法條：
毒品危害防制條例第4 條製造、運輸、販賣第一級毒品者，處死
刑或無期徒刑；處無期徒刑者，得併科新臺幣1 千萬元以下罰金
。
製造、運輸、販賣第二級毒品者，處無期徒刑或7 年以上有期徒
刑，得併科新臺幣7 百萬元以下罰金。
製造、運輸、販賣第三級毒品者，處5 年以上有期徒刑，得併科
新臺幣5 百萬元以下罰金。
製造、運輸、販賣第四級毒品者，處3 年以上10年以下有期徒刑
，得併科新臺幣3 百萬元以下罰金。
製造、運輸、販賣專供製造或施用毒品之器具者，處1 年以上7
年以下有期徒刑，得併科新臺幣1 百萬元以下罰金。
前五項之未遂犯罰之。
懲治走私條例第2 條私運管制物品進口、出口逾公告數額者，處
7 年以下有期徒刑，得併科新臺幣3 百萬元以下罰金。
前項之未遂犯罰之。
第 1 項所稱管制物品及其數額，由行政院公告之。
